# 请教陈版，对子公司期中丧失控制权，合并报表如何编制

提问人：cjzhangyong 时间：2014-01-16 21:55:15
2012 年 1 月 1 日A公司投资B 600万 占B公司股权60%，具有控制权，B公司股本 1000 万。 2012 年实现利润 200 万元， 2012 年所有者权益如下： 单位：万元 实收资本（或股本） 资本公积 盈余公积 未分配利润 1000
20 180
2013 年1-6月实现利润 150 万元。 单位：万元 实收资本（或股本） 资本公积 盈余公积 未分配利润 1000 20 330
2013 年 7 月 1 日A公司转让B公司股权20%，剩余持股40%，丧失控制权，转让价款为 300 万元。 假设公司公允价值与账面价值一致。
请教陈版 1 、 A公司在 2013 年 6 月 30 日编制合并报表 资产负债表 利润表 是否需要将B纳入合并范围。 2 、 2013 年 12 月 31 日是否需要编制合并报表，对于 2013 年 7 月 1 日丧失控制权如何体现 2013 年 6 月 30 日对B公司的控制权。 3 、合并报表丧失控制权，投资收益怎么计算

回答人：chenyiwei
1 、A公司在 2013 年 6 月 30 日编制合并报表 资产负债表 利润表 是否需要将B纳入合并报表范围。（因为控制权丧失日是 2013 年 7 月 1日） 2 、 2013 年度A编制合并报表时，对B的 2013 年 1 ～ 6 月的利润表各项目和现金流量表各项目仍应纳入合并报表。依据 2013 年 6 月30 日B公司的净资产在合并报表层面的价值计算合并报表层面的处置损益。 3 、 2013 年 7 月 1 日合并报表层面的处置收益＝ 300 ＋剩余40 ％股权公允价值（按比例推算） 600 －1350*60％＝900-810=90.

提问人：windy1978 时间：2014-01-18 17:02:54
可不可以这样理解： 合并报表处置收益=（转让对价—按持股比例计算应享有原有子公司自购买日开始持续计算的净资产出售比例） + （剩余股权公允价值 — 持股比例计算应享有原有子公司自购买日开始持续计算的净资产剩余比例）。 前者为处置收益，如果可辨认资产公允价值与账面价值没差异，则前半部分与个别报表中的处置收益是一致的。后者为剩余股权的公允价值变化而导致的在合并层面确认的投资收益。

回答人：chenyiwei
大致上是。需注意如果有商誉和其他综合收益的，上面公式中还应减去商誉和加上其他综合收益转入损益的金额。

提问人：shiehn 时间：2017-08-15 21:47:58
陈版，对子公司其中丧失控制权后，需要将子公司的利润表和现金流量表纳入合并报表，有几个问题急需要您的帮助： 1 、从单体报表来看，几个报表间的勾稽关系就对应不上了，那么怎么将合并报表上将这种勾稽关系关联上呢？ 2 、资产负债表期末未分=0≠期初未分+丧失控制权之日实现净利； 3 、子公司本期实现净利，是否需要全额分给少数股东权益？毕竟丧失控制权之日起已经用权益法追溯调整投资收益了； 4 、期初未分配利润是否本期在所有者权益表在其他项目直接扣减，保障未分期末数为0.

回答人：chenyiwei
你的这些理解有问题。版面上对处置子公司当期如何编制合并报表的讨论很多，你可以搜索一下看看。